臺灣士林地方法院刑事判決　　　　　　　100年度訴字第164號
公　訴　人　臺灣士林地方法院檢察署檢察官
被　　　告　林萬雄
選任辯護人　邱群傑律師
　　　　　　許卓敏律師
上列被告因違反毒品危害防制條例案件，經檢察官提起公訴（10
0 年度偵字第5314號、100 年度毒偵字第1022號），本院判決如
下：
    主  文
林萬雄犯如附表編號1 至20所示之販賣第二級毒品罪，各處如附
表編號1 至20所示之主刑及從刑。又犯施用第二級毒品罪，處有
期徒刑伍月。扣案之第二級毒品甲基安非他命壹包（驗餘淨重肆
點零零柒柒公克）沒收銷毀；扣案之吸食器壹組沒收。應執行有
期徒刑拾年。扣案之第二級毒品甲基安非他命壹包（驗餘淨重肆
點零零柒柒公克）沒收銷毀；扣案之吸食器壹組、販賣第二級毒
品所得之財物新臺幣壹仟元及序號0000000000000
00號行動電話（含門號0000000000號SIM 卡壹張）
、序號000000000000000號行動電話（含門號0
000000000號SIM 卡壹張）、序號000000000
000000號行動電話（含門號0000000000號SIM
卡壹張）共支均沒收；未扣案之販賣第二級毒品所得之財物新
臺幣肆萬玖仟伍佰元沒收，如全部或一部不能沒收時，以其財產
抵償之。
    事  實
一、林萬雄前因施用毒品案件，經送觀察、勒戒後，認無繼續施
    用毒品之傾向，於民國87年7 月2 日釋放出所，由本院以87
    年度易字第543 號判決免刑確定。又因施用毒品案件，經觀
    察、勒戒後，認有繼續施用毒品之傾向，再送強制戒治，於
    89年12月13日停止強制戒治，刑責部分經本院以89年度易字
    第937 號判處有期徒刑6 月確定，於90年8 月6 日免除刑之
    執行。其於前案觀察、勒戒執行完畢釋放後5 年內，再犯施
    用毒品罪，又經觀察、勒戒及強制戒治與由法院判決有罪確
    定，復於99年間，因施用第二級毒品甲基安非他命，經本院
    以100 年度易字第47號判處有期徒刑3 月，於100 年4 月4
    日確定（已於100 年6 月8 日易科罰金執行完畢，於本案不
    構成累犯）。
二、林萬雄明知甲基安非他命為毒品危害防制條例所列管之第二
    級毒品，不得販賣，竟各基於販賣第二級毒品甲基安非他命
    意圖營利之犯意，分別以如附表編號1 至20所示之交易聯繫
    方式，於如附表編號1 至20所示之時間、地點，以如附表編
    號1 至20所示之價格，販賣如附表編號1 至20所示數量之甲
    基安非他命予如附表編號1 至20所示之買受人，並均收訖如
    附表編號1 至20所示之價金；復另基於施用第二級毒品甲基
    安非他命之犯意，於100 年4 月19日上午11時許，在其位於
    臺北市南港區○○○路○ 段182 巷10號住處之車庫內，以將
    甲基安非他命置於吸食器玻璃管內燒烤之方式，施用甲基安
    非他命1 次。嗣經警於同日下午7 時5 分許，持搜索票在上
    址實施搜索，扣得林萬雄所有供己施用之甲基安非他命1 包
    （驗餘淨重4.0077公克）、供本案施用毒品所用之吸食器1
    組、本案販毒所得現金新臺幣（下同）1,000 元、供本案販
    毒聯繫使用之序號000000000000000 號行動電話（含門號00
    00000000號SIM 卡1 張）、序號000000000000000 號行動電
    話（含門號0000000000號SIM 卡1 張）、序號000000000000
    000 號行動電話（含門號0000000000號SIM 卡1 張）共3 支
    ，且採集林萬雄尿液送驗，呈安非他命類、甲基安非他命類
    陽性反應而查獲。
三、案經新北市政府警察局汐止分局報告臺灣士林地方法院檢察
    署檢察官偵查起訴。
    理  由
一、本件資以認定事實之所有卷證資料，檢察官、被告林萬雄及
    辯護人於本院準備程序、審理時均不爭執證據能力（見本院
    卷第42頁背面），且無證據證明係公務員違背法定程序所取
    得，又卷內書證亦無刑事訴訟法第159 條之4 第1 款、第2
    款之顯有不可信情況，均有證據能力，合先敘明。
二、被告對於前揭施用第二級毒品甲基安非他命之犯罪事實，迭
    經警、偵、本院準備程序及審理均坦白不諱（見偵卷第11、
    97頁，本院卷第42頁背面、第98頁），而被告為警查獲後所
    採集之尿液檢體，送驗結果呈安非他命、甲基安非他命陽性
    反應乙節，亦有卷附臺灣檢驗科技股份有限公司100 年5 月
    10日濫用藥物檢驗報告（尿液檢體編號M0000000號，見毒偵
    卷第40、41頁）、新北市政府警察局汐止分局移送毒品危害
    防制條例人犯尿液檢體編號對照表（見毒偵卷第21頁）可按
    ，且有甲基安非他命吸食器1 組、甲基安非他命1 包（驗餘
    淨重4.0077公克，交通部民用航空局航空醫務中心100 年5
    月18日航藥鑑字第1002784 號毒品鑑定書，見毒偵卷第39頁
    ）扣案可資佐證，足認被告前揭任意自白與事實相符，乃屬
    可信，其施用第二級毒品犯行洵堪認定，應予論科。
三、訊據被告固坦認：有交付如附表編號1 至20所示數量之甲基
    安非他命予如附表編號1 至20所示之闕宗義等4 人，並收取
    如附表編號1 至20所示之金錢（見本院卷第42頁背面、第94
    頁背面、第98頁背面、第99頁）等情，惟矢口否認有何販賣
    第二級毒品之犯行，辯稱：伊係原價給他們，沒有賺他們錢
    ，陳融德部分是他來找伊，伊等一起出錢買的（同上卷頁）
    云云；辯護意旨則以：被告審判中自白犯行，犯後態度良好
    ，交易數量不多，與一般中盤、大盤所致危害不同，請予酌
    減其刑（見本院卷第99頁背面）云云。經查：
  (一)被告分別以如附表編號1 至20所示之交易聯繫方式，於如附
    表編號1 至20所示之時間、地點，交付如附表編號1 至20所
    示數量之甲基安非他命予如附表編號1 至20所示之闕宗義等
    4 人，並收取如附表編號1 至20所示之金錢等事實，業據被
    告於本院準備程序及審理時坦承不諱，核與證人闕宗義（見
    偵卷第57、58、109 頁）、林欣宏（見偵卷第84至89、112
    、113 頁）、汪育德（見偵卷第76至79、103 頁）、陳融德
    （見偵卷第61至68、106 頁）於警、偵所述情節相符，復有
    證人林欣宏、汪育德、陳融德所持用行動電話與被告所持用
    各該行動電話通話之通訊監察譯文（見偵卷第70至73、81、
    82、90至94頁）在卷可稽，及在查獲現場扣得之闕宗義所持
    有之第二級毒品甲基安非他命1 包（驗餘淨重0.0928公克，
    交通部民用航空局航空醫務中心100 年5月18日航藥鑑字第1
    002782號毒品鑑定書，見偵卷第174 頁）、被告所持用之前
    揭各該行動電話（照片見偵卷第36、37頁）等物，可資為佐
    證，此部分事實首堪認定。
  (二)被告雖否認有營利意圖云云，然其於警詢及偵訊時均供承：
    伊施用的安非他命，是100 年4 月19日案發當天以1 萬5,00
    0 元購買4 點多公克（見偵卷第11、97頁）等語，經核算，
    被告向他人購買甲基安非他命1 公克之價額約3,750 元、0.
    2 公克之價額約750 元，然被告卻於同日向闕宗義收取1,00
    0 元而僅交付淨重0.0930公克之甲基安非他命（詳附表編號
    2 ），此據證人闕宗義於警、偵供明（見偵卷第57、109 頁
    ），並有交通部民用航空局航空醫務中心100 年5 月18日航
    藥鑑字第1002782 號毒品鑑定書（見偵卷第174 頁）在卷可
    稽，且被告向林欣宏收取5,000 元而交付1 公克之甲基安非
    他命，向汪育德收取1,000 元而交付0.2 公克之甲基安非他
    命，亦經證人林欣宏、汪育德於警、偵陳明（見偵卷第78、
    88、103 、113 頁）在卷，可見被告向闕宗義等人收取所交
    付毒品之代價，均甚高於其向他人取得毒品所支付之代價，
    其所辯無營利意圖云云，已非可採。再衡諸常情，販賣甲基
    安非他命之罪刑甚重，在毒品圈內當係常識，是故，若非其
    間有利可圖，一般而言，應無甘冒販毒之重罪風險，隨意交
    付他人毒品，並收取對方金錢之理，且參以販賣甲基安非他
    命乃非法交易，難有客觀標準，不論瓶裝或紙包，均可任意
    分裝增減份量，且每次買賣之價格、數量，亦得隨時依雙方
    之關係深淺、資力、需求程度及對行情之認知等因素，機動
    調整，準此，不論被告究係從價差或量差中牟取販賣毒品之
    不法利益，甚至單純脫手求售而未獲利，當均不影響其營利
    意圖之認定（最高法院93年度臺上字第1651號判決參照），
    是被告雖曾向林欣宏收取3,500 元而交付1 公克之甲基安非
    他命、均向陳融德收取1,000 元而交付數量不詳之甲基安非
    他命，然被告既交付其等毒品甲基安非他命並收取相當代價
    ，亦堪認其有販賣營利之意圖。
  (三)又依證人陳融德於警、偵之供證（見偵卷第61至68、106 頁
    ），僅見其直陳：伊所施用之甲基安非他命係「向被告購買
    」，從未提及有何「與被告合買」之情，且觀諸陳融德與被
    告間之通訊監察譯文（見偵卷第70至73頁），均僅見陳融德
    向被告詢以「有嗎？」，隨即約定二人如何見面，亦未見有
    任何聯繫合買毒品之情，是被告所辯：與陳融德合買云云，
    已難採信；況陳融德如確係與被告合資購買，自必計較於出
    資與取得之毒品數量是否相適，其豈有對於自己歷次以1,00
    0 元或2, 000元向被告取得甲基安非他命之數量幾何均稱不
    知（見偵卷第106 頁）之理，由此亦徵被告所辯情虛，自非
    可採。
  (四)至辯護人雖稱被告於審判中自白云云，然自白乃對自己之犯
    罪事實全部或主要部分為客觀及主觀上肯定供述之謂，如僅
    係就自己犯罪事實非主要之部分為肯定供述，甚或雖就客觀
    事實為肯定供述，但否認主觀上之犯意，均難認已屬對於自
    己犯罪之自白。查被告對於交付毒品予闕宗義等4 人並向之
    收取代價之客觀事實固已為肯定供述，惟其於本院審理時辯
    稱：係原價轉讓，並無賺錢云云，乃否認其有販賣營利意圖
    之主觀事實，且甚就向陳融德收取代價而交付毒品乙節，辯
    稱：係與陳融德合資購買云云，併為否認「販賣」之客觀事
    實，則依上說明，自難認被告有何自白之情形，辯護人前揭
    所稱，容有誤會，附此敘明。
  (五)綜上所述，被告前揭所辯，核屬卸責之詞，均非可採。被告
    販賣第二級毒品犯行事證明確，亦應予論科。
四、論罪科刑：
  (一)核被告所為，均係犯毒品危害防制條例第4 條第2 項之販賣
    第二級毒品罪，並應成立同條例第10條第2 項之施用第二級
    毒品罪。被告持有第二級毒品甲基安非他命之行為，為販賣
    及施用第二級毒品甲基安非他命之高度行為所吸收，均不另
    論罪。又基於刑罰公平原則之考量，杜絕僥倖之犯罪心理，
    並避免易致鼓勵犯罪之誤解，於94年2 月2 日修正公布而自
    95年7 月1 日起施行之刑法，已刪除第56條連續犯之規定，
    行為人反覆實行之犯罪行為茍係在刑法修正施行後者，因法
    律之修正已生阻斷連續犯之法律效果，除認應合於接續犯、
    繼續犯、集合犯等實質上一罪關係而以一罪論處外，基於一
    罪一罰之刑罰公平性，自應併合處罰；所謂「集合犯」，係
    指立法者所制定之犯罪構成要件中，本即預定有數個同種類
    行為而反覆實行之犯罪而言，故是否集合犯之判斷，客觀上
    自應斟酌法律規範之本來意涵、實現該犯罪目的之必要手段
    、社會生活經驗中該犯罪必然反覆實行之常態及社會通念等
    ，主觀上則視其反覆實施之行為是否出於行為人之一個犯意
    ，並秉持刑罰公平原則，加以判斷之，而行為人多次販賣毒
    品之行為，未必皆出於行為人之一個犯意決定，故販賣毒品
    之罪，難認係集合犯之罪。且依刑法第56條修正理由，謂「
    對繼續犯同一罪名之罪者，均適用連續犯之規定論處，不無
    鼓勵犯罪之嫌，亦使國家刑罰權之行使發生不合理之現象」
    、「基於連續犯原為數罪之本質及刑罰公平原則之考量，爰
    刪除有關連續犯之規定」等語，即係將本應各自獨立評價之
    數罪，回歸本來就應賦予複數法律效果之原貌，因此，就刑
    法修正施行後多次販賣毒品之犯行，採一罪一罰，始符合立
    法本旨（最高法院96年度臺上字第7052號判決參照）。本件
    被告所為各次販賣第二級毒品犯行，均在刑法修正施行後，
    且非密接時地之數舉動接續或反覆實行，亦與接續犯概念不
    合，其所犯販賣毒品各罪及另犯之施用毒品罪，犯意各別，
    行為互殊，應分論併罰。
  (二)辯護人於本院準備程序中雖請求依毒品危害防制條例第17條
    2 項規定對被告減輕其刑云云，惟按毒品危害防制條例第17
    條第2 項規定：「犯第4 條至第8 條之罪於偵查及審判中均
    自白者，減輕其刑」，係指偵查及審判中均有自白犯罪而言
    ，固僅須被告於偵、審中均曾經自白，即得認有該條項之適
    用，不以始終承認為必要（最高法院99年度臺上字第66 08
    號判決參照），然本件被告於警、偵均未曾自白，已不符該
    條項之減刑要件，且其於審判中亦僅坦承客觀事實，否認有
    營利意圖之主觀事實，尚難認屬自白，已如前述，是被告自
    無從依上規定減刑，辯護人上開所請，於法不合。再辯護人
    雖另為被告辯稱：被告犯後態度良好，交易數量不多，與一
    般中、大盤所致危害不同云云，求為依刑法第59條規定酌減
    被告刑度。惟刑法第59條之規定，必須被告犯罪另有特殊之
    原因與環境等，在客觀上足以引起一般同情，認為即予宣告
    法定最低度刑期尤嫌過重者，始有其適用，而販賣毒品嚴為
    法禁，染毒更能令人捨身敗家，毀其一生，被告難諉不知，
    竟甘冒重典，販賣予人施用以牟利，難認有何顯可憫恕、認
    科以最低度刑仍嫌過重之酌減特殊事由，辯護人此部分所請
    ，尚乏有據。
  (三)爰審酌被告明知第二級毒品甲基安非他命足以殘害人之身體
    健康，仍販賣予他人施用，危害社會治安及國民健康甚深，
    實值非議，及其曾因施用毒品犯行而送觀察、勒戒及強制戒
    治，並經法院判決確定，仍不知悛悔，復再施用第二級毒品
    ，顯見其無戒絕之決心，但其施用毒品乃戕害自己身心健康
    ，尚未危及他人，併考量被告坦認施用毒品犯行，就販賣毒
    品犯行則坦承部分事實，稍見悔意之犯後態度與其犯罪之動
    機、目的、手段、智識程度、販賣毒品之次數雖不少，惟各
    次數量尚微，並多屬販賣予同一人，獲益未豐等一切情狀，
    就販賣毒品部分，分別量處如附表所示之各刑，就施用毒品
    部分，則量處有期徒刑5 月，並合併定其應執行之刑如主文
    所示，資為懲儆。
  (四)關於沒收：
  1.扣案之第二級毒品甲基安非他命1 包（驗餘淨重4.0077公克
    ），係被告本案施用毒品犯罪所查獲之第二級毒品，而扣案
    之吸食器1 組，為被告所有供本案施用毒品犯罪所用之物，
    均據被告供明（見本院卷第95頁背面、第98頁）在卷，爰於
    被告所犯施用毒品罪項下，分別依毒品危害防制條例第18條
    第1 項前段、刑法第38條第1 項第2 款、第3 項之規定，宣
    告沒收銷燬及沒收。
  2.扣案之序號000000000000000 號行動電話（含門號00000000
    00號SIM 卡1 張）、序號000000000000000 號行動電話（含
    門號0000000000號SIM 卡1 張）、序號000000000000000 號
    行動電話（含門號0000000000號SIM 卡1 張）共3 支，均為
    被告所有並持用，業據被告陳明在卷（見偵卷第10、98頁，
    本院卷第95頁背面），且分別供作本案如附表編號3 至20所
    示之各該次聯繫販賣第二級毒品犯罪所用，除據證人林欣宏
    （見偵卷第84至89、112 、113 頁）、汪育德（見偵卷第76
    至79、103 頁）、陳融德（見偵卷第61至68、106 頁）供證
    明確外，並有卷附相關通訊監察譯文（見偵卷第70至73、81
    、82、90至94頁）足徵，而扣案現金1 萬4,800 元中之1,00
    0 元係闕宗義於100 年4 月19日向被告購買甲基安非他命時
    交付予被告收訖之對價（詳附表編號2 ），業經證人闕宗義
    供述明確（見偵卷第58頁），乃被告所有販賣第二級毒品所
    得之財物，均應依毒品危害防制條例第19條第1 項之規定，
    於被告所犯各該次販賣毒品罪項下，分別宣告沒收；又因該
    等物品均已扣案，不生全部或一部不能沒收情形，自無庸併
    為追償價額或以財產抵償之諭知。另扣案之其餘現金1 萬3,
    800 元，卷內尚無證據證明即係被告本案販賣第二級毒品犯
    罪所得之財物，爰不予宣告沒收，附此敘明。
  3.至被告本案如附表編號1 、3 至20所示之販賣第二級毒品犯
    罪所得財物共計4 萬9,500 元（各次販毒所得均詳附表編號
    1 、3 至20），雖未經扣案，然因係其犯罪所得之財物，均
    應依毒品危害防制條例第19條第1 項之規定，分別在如附表
    編號1 、3 至20所示之各罪項下，併予宣告沒收，如全部或
    一部不能沒收時，均以其財產抵償之。
據上論斷，應依刑事訴訟法第299 條第1 項前段，毒品危害防制
條例第4 條第2 項、第10條第2 項、第18條第1 項前段、第19條
第1 項，刑法第11條、第51條第5 款、第38條第1 項第2 款、第
3 項，判決如主文。
本案經檢察官黃仙宜到庭執行職務。
中    華    民    國   100    年    11    月    15    日
                  刑事第二庭審判長法  官  李育仁
                                  法  官  陳介安
                                  法  官  李冠宜
以上正本證明與原本無異。
如不服本判決應於收受送達後10日內向本院提出上訴書狀，並應
敘述具體理由。其未敘述上訴理由者，應於上訴期間屆滿後20
日內向本院補提理由書( 均須按他造當事人之人數附善本) 「切
勿逕送上級法院」。
                                  書記官  桂大永
中    華    民    國   100    年    11    月    17    日
附錄：本案論罪科刑法條全文
毒品危害防制條例第4 條
製造、運輸、販賣第一級毒品者，處死刑或無期徒刑；處無期徒
刑者，得併科新臺幣2 千萬元以下罰金。
製造、運輸、販賣第二級毒品者，處無期徒刑或7 年以上有期徒
刑，得併科新臺幣1 千萬元以下罰金。
製造、運輸、販賣第三級毒品者，處5年以上有期徒刑，得併科
新臺幣7 百萬元以下罰金。
製造、運輸、販賣第四級毒品者，處3 年以上10年以下有期徒
刑，得併科新臺幣3 百萬元以下罰金。
製造、運輸、販賣專供製造或施用毒品之器具者，處1 年以上7
年以下有期徒刑，得併科新臺幣1 百萬元以下罰金。
前五項之未遂犯罰之。
毒品危害防制條例第10條施用第一級毒品者，處6 月以上5 年以
下有期徒刑。
施用第二級毒品者，處3 年以下有期徒刑。
附表：
┌─┬───┬──────┬────┬──────┬─────┬───────────────┐
│編│      │            │        │            │交易價格（│                              │
│  │買受人│交易聯繫方式│交易時間│交易地點    │新臺幣）、│  罪  名  及  宣  告  刑      │
│號│      │            │        │            │標的及數量│                              │
├─┼───┼──────┼────┼──────┼─────┼───────────────┤
│1 │闕宗義│逕至林萬雄右│100 年4 │臺北市南港區│500 元，甲│林萬雄犯販賣第二級毒品罪，處有│
│  │      │址住處，當面│月17日下│研究院路2 段│基安非他命│期徒刑柒年貳月。未扣案之販賣第│
│  │      │向林萬雄接洽│午6 時許│182 巷10號1 │1 小包（重│二級毒品所得之財物新臺幣伍佰元│
│  │      │            │        │樓之林萬雄住│量不詳）。│沒收，如全部或一部不能沒收時，│
│  │      │            │        │處車庫內    │          │以其財產抵償之。              │
├─┼───┼──────┼────┼──────┼─────┼───────────────┤
│2 │闕宗義│逕至林萬雄右│100 年4 │臺北市南港區│1,000 元，│林萬雄犯販賣第二級毒品罪，處有│
│  │      │址住處，當面│月19日下│研究院路2 段│甲基安非他│期徒刑柒年貳月。扣案之販賣第二│
│  │      │向林萬雄接洽│午6 時許│182 巷10號1 │命1 包（淨│級毒品所得之財物新臺幣壹仟元沒│
│  │      │            │        │樓之林萬雄住│重0.0930公│收。                          │
│  │      │            │        │處車庫內    │克，驗餘淨│                              │
│  │      │            │        │            │重0.0928公│                              │
│  │      │            │        │            │克）      │                              │
├─┼───┼──────┼────┼──────┼─────┼───────────────┤
│3 │林欣宏│以門號093930│100 年1 │臺北市南港區│3,500 元，│林萬雄犯販賣第二級毒品罪，處有│
│  │      │0772號行動電│月28日（│研究院路2 段│甲基安非他│期徒刑柒年陸月。扣案之序號三五│
│  │      │話與林萬雄所│起訴書附│182 巷10號1 │命1 公克  │0000000000000號行│
│  │      │有門號098930│表編號3 │樓之林萬雄住│          │動電話（含門號00000000│
│  │      │9045號行動電│誤載為18│處旁邊      │          │四五號SIM 卡壹張）壹支沒收；未│
│  │      │話聯絡      │日）凌晨│            │          │扣案之販賣第二級毒品所得之財物│
│  │      │            │1 時24分│            │          │新臺幣仟伍佰元沒收，如全部或│
│  │      │            │許      │            │          │一部不能沒收時，以其財產抵償之│
│  │      │            │        │            │          │。                            │
├─┼───┼──────┼────┼──────┼─────┼───────────────┤
│4 │林欣宏│以門號093930│100 年2 │臺北市南港區│3,500 元，│林萬雄犯販賣第二級毒品罪，處有│
│  │      │0772號行動電│月8 日下│研究院路2 段│甲基安非他│期徒刑柒年陸月。扣案之序號三五│
│  │      │話與林萬雄所│午1 時許│182 巷10號1 │命1 公克  │0000000000000號行│
│  │      │有門號098930│        │樓之林萬雄住│          │動電話（含門號00000000│
│  │      │9045號行動電│        │處左後方路邊│          │四五號SIM 卡壹張）壹支沒收；未│
│  │      │話聯絡      │        │公園旁      │          │扣案之販賣第二級毒品所得之財物│
│  │      │            │        │            │          │新臺幣仟伍佰元沒收，如全部或│
│  │      │            │        │            │          │一部不能沒收時，以其財產抵償之│
│  │      │            │        │            │          │。                            │
├─┼───┼──────┼────┼──────┼─────┼───────────────┤
│5 │林欣宏│以門號093930│100 年2 │臺北市南港區│3,500 元，│林萬雄犯販賣第二級毒品罪，處有│
│  │      │0772號行動電│月15日晚│研究院路2 段│甲基安非他│期徒刑柒年陸月。扣案之序號三五│
│  │      │話與林萬雄所│上9 時許│182 巷10號1 │命1 公克  │0000000000000號行│
│  │      │有門號098930│        │樓之林萬雄住│          │動電話（含門號00000000│
│  │      │9045號行動電│        │處車庫後方  │          │四五號SIM 卡壹張）壹支沒收；未│
│  │      │話聯絡      │        │            │          │扣案之販賣第二級毒品所得之財物│
│  │      │            │        │            │          │新臺幣仟伍佰元沒收，如全部或│
│  │      │            │        │            │          │一部不能沒收時，以其財產抵償之│
│  │      │            │        │            │          │。                            │
├─┼───┼──────┼────┼──────┼─────┼───────────────┤
│6 │林欣宏│以門號093930│100 年2 │臺北市南港區│3,500 元，│林萬雄犯販賣第二級毒品罪，處有│
│  │      │0772號行動電│月24日下│研究院路2 段│甲基安非他│期徒刑柒年陸月。扣案之序號三五│
│  │      │話與林萬雄所│午5 時14│182 巷10號1 │命1 公克  │0000000000000號行│
│  │      │有門號098930│分許    │樓之林萬雄住│          │動電話（含門號00000000│
│  │      │9045號行動電│        │處左後方路邊│          │四五號SIM 卡壹張）壹支沒收；未│
│  │      │話聯絡      │        │公園之橋旁  │          │扣案之販賣第二級毒品所得之財物│
│  │      │            │        │            │          │新臺幣仟伍佰元沒收，如全部或│
│  │      │            │        │            │          │一部不能沒收時，以其財產抵償之│
│  │      │            │        │            │          │。                            │
├─┼───┼──────┼────┼──────┼─────┼───────────────┤
│7 │林欣宏│以門號093930│100 年3 │臺北市南港區│5,000 元，│林萬雄犯販賣第二級毒品罪，處有│
│  │      │0772號行動電│月7 日下│研究院路2 段│甲基安非他│期徒刑柒年陸月。扣案之序號三五│
│  │      │話與林萬雄所│午5 時42│182 巷10號1 │命1 公克  │0000000000000號行│
│  │      │有門號098930│分許    │樓之林萬雄住│          │動電話（含門號00000000│
│  │      │9045號行動電│        │處左後方路邊│          │四五號SIM 卡壹張）壹支沒收；未│
│  │      │話聯絡      │        │公園之橋旁  │          │扣案之販賣第二級毒品所得之財物│
│  │      │            │        │            │          │新臺幣伍仟元沒收，如全部或一部│
│  │      │            │        │            │          │不能沒收時，以其財產抵償之。  │
├─┼───┼──────┼────┼──────┼─────┼───────────────┤
│8 │林欣宏│以門號093930│100 年3 │臺北市南港區│5,000 元，│林萬雄犯販賣第二級毒品罪，處有│
│  │      │0772號行動電│月11日下│忠孝東路7 段│甲基安非他│期徒刑柒年陸月。扣案之序號三五│
│  │      │話與林萬雄所│午6 時49│路前路旁    │命1 公克  │0000000000000號行│
│  │      │有門號098930│分許    │            │          │動電話（含門號00000000│
│  │      │9045號行動電│        │            │          │四五號SIM 卡壹張）壹支沒收；未│
│  │      │話聯絡      │        │            │          │扣案之販賣第二級毒品所得之財物│
│  │      │            │        │            │          │新臺幣伍仟元沒收，如全部或一部│
│  │      │            │        │            │          │不能沒收時，以其財產抵償之。  │
├─┼───┼──────┼────┼──────┼─────┼───────────────┤
│9 │林欣宏│以門號093930│100 年3 │臺北市南港區│5,000 元，│林萬雄犯販賣第二級毒品罪，處有│
│  │      │0772號行動電│月16日凌│忠孝東路7 段│甲基安非他│期徒刑柒年陸月。扣案之序號三五│
│  │      │話與林萬雄所│晨3 時45│麥當勞前路旁│命1 公克  │0000000000000號行│
│  │      │有門號098930│分許    │            │          │動電話（含門號00000000│
│  │      │9045號行動電│        │            │          │四五號SIM 卡壹張）壹支沒收；未│
│  │      │話聯絡      │        │            │          │扣案之販賣第二級毒品所得之財物│
│  │      │            │        │            │          │新臺幣伍仟元沒收，如全部或一部│
│  │      │            │        │            │          │不能沒收時，以其財產抵償之。  │
├─┼───┼──────┼────┼──────┼─────┼───────────────┤
│10│林欣宏│以門號093930│100 年3 │臺北市南港區│5,000 元，│林萬雄犯販賣第二級毒品罪，處有│
│  │      │0772號行動電│月23日晚│忠孝東路7 段│甲基安非他│期徒刑柒年陸月。扣案之序號三五│
│  │      │話與林萬雄所│上10時29│麥當勞前路旁│命1 公克  │0000000000000號行│
│  │      │有門號091530│分許    │            │          │動電話（含門號00000000│
│  │      │9045號行動電│        │            │          │四五號SIM 卡壹張）壹支沒收；未│
│  │      │話聯絡      │        │            │          │扣案之販賣第二級毒品所得之財物│
│  │      │            │        │            │          │新臺幣伍仟元沒收，如全部或一部│
│  │      │            │        │            │          │不能沒收時，以其財產抵償之。  │
├─┼───┼──────┼────┼──────┼─────┼───────────────┤
│11│林欣宏│以門號093930│100 年4 │臺北市南港區│5,000 元，│林萬雄犯販賣第二級毒品罪，處有│
│  │      │0772號行動電│月3 日下│忠孝東路7 段│甲基安非他│期徒刑柒年陸月。扣案之序號三五│
│  │      │話與林萬雄所│午2 時許│麥當勞前路旁│命1 公克  │0000000000000號行│
│  │      │有門號098154│        │            │          │動電話（含門號00000000│
│  │      │3845號行動電│        │            │          │四五號SIM 卡壹張）壹支沒收；未│
│  │      │話聯絡      │        │            │          │扣案之販賣第二級毒品所得之財物│
│  │      │            │        │            │          │新臺幣伍仟元沒收，如全部或一部│
│  │      │            │        │            │          │不能沒收時，以其財產抵償之。  │
├─┼───┼──────┼────┼──────┼─────┼───────────────┤
│12│汪育德│以門號093019│100 年2 │臺北市南港區│1,000 元，│林萬雄犯販賣第二級毒品罪，處有│
│  │      │4843號行動電│月17日凌│研究院路2 段│甲基安非他│期徒刑柒年貳月。扣案之序號三五│
│  │      │話與林萬雄所│晨2 時2 │182 巷10號1 │命0.2 公克│0000000000000號行│
│  │      │有門號098154│分許    │樓之林萬雄住│          │動電話（含門號00000000│
│  │      │3845號行動電│        │處附近商店前│          │四五號SIM 卡壹張）壹支沒收；未│
│  │      │話聯絡      │        │            │          │扣案之販賣第二級毒品所得之財物│
│  │      │            │        │            │          │新臺幣壹仟元沒收，如全部或一部│
│  │      │            │        │            │          │不能沒收時，以其財產抵償之。  │
├─┼───┼──────┼────┼──────┼─────┼───────────────┤
│13│汪育德│以門號093019│100 年4 │臺北市南港區│1,000 元，│林萬雄犯販賣第二級毒品罪，處有│
│  │      │4843號行動電│月12日晚│研究院路2 段│甲基安非他│期徒刑柒年貳月。扣案之序號三五│
│  │      │話與林萬雄所│上9 時（│182 巷10號1 │命0.2 公克│0000000000000號行│
│  │      │有門號098930│起訴書附│樓之林萬雄住│          │動電話（含門號00000000│
│  │      │9045號行動電│表編號13│處          │          │四五號SIM 卡壹張）壹支沒收；未│
│  │      │話聯絡      │誤載為8 │            │          │扣案之販賣第二級毒品所得之財物│
│  │      │            │時）許  │            │          │新臺幣壹仟元沒收，如全部或一部│
│  │      │            │        │            │          │不能沒收時，以其財產抵償之。  │
├─┼───┼──────┼────┼──────┼─────┼───────────────┤
│14│陳融德│以門號095531│100 年1 │臺北市南港區│1,000 元，│林萬雄犯販賣第二級毒品罪，處有│
│  │      │0525號行動電│月18日晚│研究院路2 段│甲基安非他│期徒刑柒年貳月。扣案之序號三五│
│  │      │話與林萬雄所│上11時（│182 巷10號1 │命1 包（重│0000000000000號行│
│  │      │有門號098154│起訴書附│樓之林萬雄住│量不詳）  │動電話（含門號00000000│
│  │      │3845號行動電│表編號14│處          │          │四五號SIM 卡壹張）壹支沒收；未│
│  │      │話聯絡      │誤載為7 │            │          │扣案之販賣第二級毒品所得之財物│
│  │      │            │時）許  │            │          │新臺幣壹仟元沒收，如全部或一部│
│  │      │            │        │            │          │不能沒收時，以其財產抵償之。  │
├─┼───┼──────┼────┼──────┼─────┼───────────────┤
│15│陳融德│以門號095531│100 年1 │臺北市南港區│1,000 元，│林萬雄犯販賣第二級毒品罪，處有│
│  │      │0525號行動電│月21日下│研究院路1 段│甲基安非他│期徒刑柒年貳月。扣案之序號三五│
│  │      │話與林萬雄所│午2 時許│路旁        │命1 包（重│0000000000000號行│
│  │      │有門號098154│        │            │量不詳）  │動電話（含門號00000000│
│  │      │3845號行動電│        │            │          │四五號SIM 卡壹張）壹支沒收；未│
│  │      │話聯絡      │        │            │          │扣案之販賣第二級毒品所得之財物│
│  │      │            │        │            │          │新臺幣壹仟元沒收，如全部或一部│
│  │      │            │        │            │          │不能沒收時，以其財產抵償之。  │
├─┼───┼──────┼────┼──────┼─────┼───────────────┤
│16│陳融德│以門號095531│100 年1 │臺北市南港區│1,000 元，│林萬雄犯販賣第二級毒品罪，處有│
│  │      │0525號行動電│月23日下│研究院路2 段│甲基安非他│期徒刑柒年貳月。扣案之序號三五│
│  │      │話與林萬雄所│午4 時許│182 巷10號1 │命1 包（重│0000000000000號行│
│  │      │有門號098154│        │樓之林萬雄住│量不詳）  │動電話（含門號00000000│
│  │      │3845號行動電│        │處          │          │四五號SIM 卡壹張）壹支沒收；未│
│  │      │話聯絡      │        │            │          │扣案之販賣第二級毒品所得之財物│
│  │      │            │        │            │          │新臺幣壹仟元沒收，如全部或一部│
│  │      │            │        │            │          │不能沒收時，以其財產抵償之。  │
├─┼───┼──────┼────┼──────┼─────┼───────────────┤
│17│陳融德│以門號095531│100 年1 │臺北市南港區│1,000 元，│林萬雄犯販賣第二級毒品罪，處有│
│  │      │0525號行動電│月25日下│研究院路2 段│甲基安非他│期徒刑柒年貳月。扣案之序號三五│
│  │      │話與林萬雄所│午1 時許│182 巷10號1 │命1 包（重│0000000000000號行│
│  │      │有門號098154│        │樓之林萬雄住│量不詳）  │動電話（含門號00000000│
│  │      │3845號行動電│        │處          │          │四五號SIM 卡壹張）壹支沒收；未│
│  │      │話聯絡      │        │            │          │扣案之販賣第二級毒品所得之財物│
│  │      │            │        │            │          │新臺幣壹仟元沒收，如全部或一部│
│  │      │            │        │            │          │不能沒收時，以其財產抵償之。  │
├─┼───┼──────┼────┼──────┼─────┼───────────────┤
│18│陳融德│以門號095531│100 年3 │臺北市汐止市│1,000 元，│林萬雄犯販賣第二級毒品罪，處有│
│  │      │0525號行動電│月21日下│明峰街302 巷│甲基安非他│期徒刑柒年貳月。扣案之序號三五│
│  │      │話與林萬雄所│午1 時許│2 號3 樓之陳│命1 包（重│0000000000000號行│
│  │      │有門號091530│        │融德住處    │量不詳）  │動電話（含門號00000000│
│  │      │9045號行動電│        │            │          │四五號SIM 卡壹張）壹支沒收；未│
│  │      │話聯絡      │        │            │          │扣案之販賣第二級毒品所得之財物│
│  │      │            │        │            │          │新臺幣壹仟元沒收，如全部或一部│
│  │      │            │        │            │          │不能沒收時，以其財產抵償之。  │
├─┼───┼──────┼────┼──────┼─────┼───────────────┤
│19│陳融德│以門號095531│100 年3 │臺北市汐止市│2,000 元，│林萬雄犯販賣第二級毒品罪，處有│
│  │      │0525號行動電│月25日下│明峰街金龍市│甲基安非他│期徒刑柒年貳月。扣案之序號三五│
│  │      │話與林萬雄所│午1 時許│場          │命1 包（重│0000000000000號行│
│  │      │有門號091530│        │            │量不詳）  │動電話（含門號00000000│
│  │      │9045號行動電│        │            │          │四五號SIM 卡壹張）壹支沒收；未│
│  │      │話聯絡      │        │            │          │扣案之販賣第二級毒品所得之財物│
│  │      │            │        │            │          │新臺幣貳仟元沒收，如全部或一部│
│  │      │            │        │            │          │不能沒收時，以其財產抵償之。  │
├─┼───┼──────┼────┼──────┼─────┼───────────────┤
│20│陳融德│以門號095531│100 年4 │臺北市南港區│1,000 元，│林萬雄犯販賣第二級毒品罪，處有│
│  │      │0525號行動電│月1 日下│研究院路2 段│甲基安非他│期徒刑柒年貳月。扣案之序號三五│
│  │      │話與林萬雄所│午2 時許│182 巷10號1 │命1 包（重│0000000000000號行│
│  │      │有門號091530│        │樓之林萬雄住│量不詳）  │動電話（含門號00000000│
│  │      │9045號行動電│        │處          │          │四五號SIM 卡壹張）壹支沒收；未│
│  │      │話聯絡      │        │            │          │扣案之販賣第二級毒品所得之財物│
│  │      │            │        │            │          │新臺幣壹仟元沒收，如全部或一部│
│  │      │            │        │            │          │不能沒收時，以其財產抵償之。  │
└─┴───┴──────┴────┴──────┴─────┴───────────────┘